臺灣基隆地方法院刑事判決　　　　　　　96年度訴字第1171號
公　訴　人　臺灣基隆地方法院檢察署檢察官
被　　　告　乙○○
上列被告因毒品危害防制條例案件，經檢察官提起公訴（96年度
毒偵字第3047號），被告就被訴事實為有罪之陳述，本院合議庭
裁定由受命法官獨任進行簡式審判程式審理，判決如下：
    主  文
乙○○施用第一級毒品，累犯，處有期徒刑捌月，扣案之第一級
毒品海洛因壹包（淨重零點貳肆公克、包裝重零點貳公克）沒收
銷燬。
    事  實
一、乙○○前因施用毒品案件，經本院以90年度毒聲字第733號
    裁定送觀察、勒戒後，因認有繼續施用毒品之傾向，復經本
    院以91年度毒聲字第161號裁定令入勒戒處所施以強制戒治
    ，再經本院以91年度毒聲字第645號裁定停止戒治，復經本
    院以92年度毒聲字第81號裁定撤銷停止戒治令入戒治處所執
    行殘餘戒治期間6月3日，於民國93年2月4日期滿執行完畢，
    並由臺灣基隆地方法院檢察署檢察官於93年2月6日以93年度
    戒毒偵字第8號為不起訴處分確定。復因施用毒品案件，經
    本院於94年10月31日以94年度訴字第818號判處有期徒刑6月
    、3月，應執行有期徒刑8月確定；又因施用第一級毒品，經
    本院於95年3月15日以95年度訴字第134號判處有期徒刑7月
    確定，上開2案件接續執行，迄96年2月26日縮刑期滿執行完
    畢。
二、詎乙○○仍未戒除毒癮，明知海洛因業經公告列為毒品危害
    防制條例之第一級毒品，不得非法持有、施用，竟於上開強
    制戒治執行完畢釋放後5年內，基於施用第一級毒品海洛因
    之犯意，於96年10月18日晚間7時許，在臺北縣萬里鄉野柳
    村9鄰港東230號住處內，以將第一級毒品海洛因摻入香菸內
    點燃吸食之方式，施用第一級毒品海洛因1次。嗣於96年10
    月18日晚間11時40分許，為警在基隆市○○區○○街2巷24
    號前，見其形跡可疑上向前盤查，而查獲其持有第一級毒品
    海洛因1包（淨重0.24公克、包裝重0.2公克）公克，且採集
    其尿液送驗結果，呈嗎啡陽性反應，而查悉上情。
三、案經基隆市警察局第一分局報請臺灣基隆地方法院檢察署檢
    察官偵查起訴。
    理  由
一、本件被告乙○○所犯為毒品危害防制條例第10條第1項之施
    用第一級毒品罪，非死刑、無期徒刑、最輕本刑為3年以上
    有期徒刑之罪，或高等法院管轄第一審之案件，被告於本院
    準備程式中，就被訴事實為有罪之陳述，經告以簡式審判程
    式之旨，並聽取檢察官、被告之意見後，本院合議庭裁定由
    受命法官進行簡式審判程式，是本件之證據調查，依刑事訴
    訟法第273條之2規定，不受同法第159條第1項、第161條之2
    、第161條之3、第163條之1及第164條至第170條規定之限制
    ，合先敘明。
二、上揭分別施用第一級毒品之事實，業據被告於本院審理時坦
    承不諱，且被告於96年10月19日為警採集其親自排放之尿液
    ，送請臺灣尖端先進生技醫藥股份有限公司，以氣相層析質
    譜儀分析法確認檢驗結果，呈嗎啡陽性反應，此有該公司於
    96年11月1日出具之濫用藥物尿液檢體檢驗報告各1份在卷可
    稽，而以該公司所用之氣相層析質譜儀分析法之精確度而論
    ，應可剔除「偽陽性反應」之可能（行政院國軍退除役官兵
    輔導委員會臺北榮民總醫院83年3月1日北總內字第01855
    號、同年4月7日北總內字第03059號函參照），該檢驗結
    果自可憑信。另扣案被告自承供其施用疑似海洛因之白粉1
    包（淨重0.24公克，包裝重0.2公克），經送請法務部調查
    局檢驗結果，均確含第一級毒品海洛因成分，此有該局96年
    10月24日調科壹字第09623075640號在卷可參，堪認被告上
    開自白與事實相符，應係真實。
三、再者，被告前因施用毒品案件，經本院以90年度毒聲字第73
    3號裁定送觀察、勒戒後，因認有繼續施用毒品之傾向，復
    經本院以91年度毒聲字第161號裁定令入勒戒處所施以強制
    戒治，再經本院以91年度毒聲字第645號裁定停止戒治，復
    經本院以92年度毒聲字第81號裁定撤銷停止戒治令入戒治處
    所執行殘餘戒治期間6月3日，於93年2月4日期滿執行完畢，
    並由臺灣基隆地方法院檢察署檢察官於93年2月6日以93年度
    戒毒偵字第8號為不起訴處分確定，此有臺灣高等法院被告
    前案紀錄表在卷可稽，是以，被告於上開經強制戒治行完畢
    釋放後5年內，再犯毒品危害防制條例第10條第1項之施用第
    一級毒品犯行，洵堪認定，本案事證明確，應依法論科。
四、論罪科刑
(一)、查海洛因係毒品危害防制條例第2條第2項第1款所定之第一
    級毒品，被告予以施用，核其所為，係犯毒品危害防制條例
    第10條第1項之施用第一級毒品罪。其持有第一級毒品海洛
    因係供施用，其持有第一級毒品之低度行為分別為施用第一
    級毒品之高度行為所吸收，不另論罪。末查，被告曾有如前
    所述之犯罪科刑及刑之執行情形，此有臺灣高等法院被告前
    案紀錄表在卷可稽，其於有期徒刑執行完畢後，5年以內，
    故意再犯本案有期徒刑以上之罪，為累犯，應依刑法第47條
    第1項規定，加重其刑。
(二)、爰審酌被告前因施用毒品經觀察、勒戒、強制戒治、判刑、
    徒刑執行完畢後，猶不知戒惕，復再施用第一級毒品，無視
    於毒品對於自身健康之戕害及國家對於杜絕毒品犯罪之禁令
    ，顯無戒斷之決心，然念及其前開犯罪係戕害自身，尚未害
    及他人，且犯罪後復坦承犯行，態度尚可等一切情狀，量處
    如主文所示之刑
(三)、另扣案之第一級毒品海洛因1包（淨重0.24公克，包裝重0.
    2公克），因包裝與其上極微量之毒品均已合而為一，無從
    析離，應整體視為第一級毒品海洛因及第二級毒品甲基安非
    他命，併依毒品危害防制條例第18條第1項前段之規定，宣
    告沒收銷燬（上開海洛因於鑑定機關鑑定時，無論以何種方
    式刮取分離毒品秤重，其包裝袋均仍會有極微量海洛因殘留
    ，業經法務部調查局於93年3月19日即以調科壹字第0930011
    3060號函覆臺灣高雄地方法院）。
據上論斷，應依刑事訴訟法第273條之1第1項、第299條第1項前
段，毒品危害防制條例第10條第1項、第18條第1項前段，刑法第
11條、第47條第1項，判決如主文。
本案經檢察官甲○○到庭執行職務。
中　　華　　民　　國　　96　　年　　12　　月　　31　　日
                  刑事第一庭  法  官  許心
以上正本證明與原本無異。
如不服本判決應於收受本判決後10日內向本院提出上訴書狀，其
未敘述上訴理由者，並得於提起上訴後10日內向本院補提理由書
狀（均須按他造當事人之人數附繕本）「切勿逕送上級法院」。
中　　華　　民　　國　　96　　年　　12　　月　　31　　日
                              書記官  湯惠芳
附錄：本案論罪科刑法條全文
毒品危害防制條例第10條
施用第一級毒品者，處6月以上5年以下有期徒刑。
施用第二級毒品者，處3 年以下有期徒刑。
